



# Curriculum Vitae Andrzej Winogradow

Nazywam się Andrzej Winogradow i szukam nowych wyzwań. Moim celem jest stać się data scientistem. By to osiągnąć zgłębiam tajniki narzędzi Data Science takich jak język Python, język baz danych SQL czy web scrapingu. Doskonałość wymaga czasu, a ja jestem na początku drogi, jednak nie raz już osiągałem sukces. Wszystko dzięki samodzielności, kreatywności, odporności na stres oraz determinacji w dążeniu do celu. Liczę, że dotychczasowe doświadczenie okaże się ciekawym i wartościowym uzupełnieniem umiejętności technicznych.

#### Dane Osobowe

Imię i Nazwisko:

Data urodzenia: Miejsce urodzenia:

Adres:

Telefon:

Email:

Andrzej Winogradow 08.01.1981 r. Gdańsk Al. Niepodległości 698/44 81-853 Sopot +48 503 113 853

Podstawowa znajomość:

Andrzej.Winogradow@GMail.com

Docker/Git/Jira

Web Scraping

# • Umiejętności

Dobra znajomość:

- Python (Pandas, NumPy, MatPlotLib)
- SQL (Postgre SQL, MySQL)

•

Języki

Polski - Język ojczysty

Angielski - C1 - Zaawansowany

Niemiecki - A1 - Podstawowy, niekomunikatywny

# Kursy i Warsztaty

Zapraszam do moich repozytoriów na serwisie GitHub (GitHub.com/AndrzejWinogradow), gdzie poza przykładowymi skryptami mogą się Państwo zapoznać z pełną listą odbytych kursów i warsztatów. Repozytoria zostały podzielone tematycznie na:

• Python

- SQL
- Data Science

## • Doświadczenie Zawodowe

01.2011 - 05.2020 WinMedia Andrzej Winogradow

Działalność Jednoosobowa

- Organizacja eventów sportowych
- Obsługa contentowa stron internetowych i social media
- Produkcja video z eventów sportowych w technologii streamingowej jak i offline

Szerokie spektrum prowadzonej działalności pozwoliło mi nabyć umiejętności współpracy w grupie jak i nadzorowania projektów

#### Doświadczenie Dodatkowe

2004 - 2021 Trener/Zawodnik Bilard/Karambol/Snooker

- Uprawnienia Polskiego Związku Bilardowego
- Asystent Trenera Mistrzostwa Europy Juniorów Holandia 2019
- Kapitan I Trener Drużyn Green Clubu Gdańsk 2004-2020, Od Założenia Drużyny Ligowej Po Awans Do Ekstraklasy
- Złote Medale Indywidualnie I Drużynowo Wychowanków Na Mistrzostwach Polski Juniorów
- Mistrz Polski Amatorów 2008, Wielokrotny Medalista Pucharu Polski, Brązowy Medalista Mistrzostw Polski W Karambol

Nauka radzenia sobie z presją, kreatywność i wykorzystywanie schematów, determinacja w pracy nad sobą jako jedyna droga do sukcesu. Umiejętność przekazywania tych cech i wiedzy innym. Tego właśnie uczy jedna z najtrudniejszych dyscyplin sportowych.

## • Wykształcenie

2000-2005 Uniwersytet Gdański Wydział Ekonomiczny, nieukończony, 5 rok 1996-2000 III LO Gdynia Klasa o profilu matematycznym

### Kontakt

mail: Andrzej.Winogradow@GMail.com Github.com/AndrzejWinogradow

phone: +48 503 113 853

